臺灣臺南地方法院刑事判決　　　　　　　　　　　　　九十年度訴字第一二二號
　　公　訴　人　臺灣台南地方法院檢察署檢察官
　　被　　　告　乙○○
　　選任辯護人　林金宗
右列被告因殺人未遂案件，經檢察官提起公訴（九十年度偵字第三０二０號），本院
判決如左：
    主  文
乙○○殺人未遂，處有期徒刑伍年貳月。
扣案已斷裂高爾夫球桿壹支沒收。
    事  實
一、乙○○為甲○○之前夫，二人為家庭暴力防治法第三條第一款所稱之家庭成員關
    係。乙○○前因常有向甲○○施用暴力之情事，經本院於民國九十年一月十日以
    八十九年度家護字第三六四號裁定核發民事通常保護令，令乙○○不得對甲○○
    實施身體或精神上不法侵害之行為，並不得直接或間接對甲○○為騷擾、通話、
    通信或其他非必要之聯絡行為，且應遠離甲○○住所（坐落於台南市○○路四一
    ０巷一０八號）至少五百公尺，保護令之有效期間為一年。詎乙○○知悉保護令
    內容後，在該保護令有效期間內，因不滿甲○○聲請保護令，竟先於民國九十年
    三月五日凌晨四時二十分許，打電話給甲○○，並在電話中出言恐嚇：「要妳付
    出代價」、「要妳死得很難看」等語，致使甲○○聞言心生恐懼，致生危害於其
    安全。嗣乙○○又萌生殺人之犯意，於酒後駕駛其所有車牌號碼Ｎ八─四０九九
    號自小休旅客車，至台南市○○路四一０巷內甲○○住所附近停放。伺機製造假
    車禍真殺人，迨同日凌晨四時三十分許，見甲○○準備至市場販售漁貨，而駕駛
    車牌號碼Ｊ四─五一二五號自小貨車由北向南行駛於前開巷道之際，乙○○見狀
    ，即發動其停放上開之車輛，於同巷道內由南向北以高速衝向甲○○駕駛之車輛
    ，並以車頭猛力衝撞甲○○之自小貨車，且於撞擊後立即倒車復加速向前衝撞甲
    ○○之車，欲置甲○○於死，前後以單一持續殺人之犯意，用相同手法對甲○○
    所駕駛之車輛接續重擊三次，致甲○○受有左下唇、左手掌、雙膝、左小腿等多
    處挫傷瘀腫等傷害，並致甲○○及乙○○上開車輛之車頭均嚴重毀損變形，乙○
    ○見甲○○已受困於扭曲之車體中，猶不肯罷休，於下車後並持其所有高爾夫球
    桿敲打甲○○前開自小貨車車輛之擋風玻璃（車輛毀損部分未據告訴），經警據
    報趕至現場始將乙○○加以制止及逮捕，其製造假車禍真殺人之犯行始未得逞，
    並扣得已斷裂之高爾夫球桿一支。
二、案經甲○○訴由台南市警察局第四分局報請台灣台南地方法院檢察署檢察官偵查
    起訴。
    理  由
一、訊據被告乙○○，對其於前開時地，駕駛其所有車牌號碼Ｎ八─四０九九號自小
    客車，多次撞擊告訴人甲○○所駕駛自小貨車，並於甲○○已受困於扭曲之車體
    中，於下車後持高爾夫球桿敲打告訴人所駕駛自小貨車之擋風玻璃等事實，固供
    承不諱，並坦言收到前開本院核發民事保護令，且有於九十年三月五日凌晨四時
    二十分許，打電話給甲○○等情，惟均矢口否認有蓄意殺人及恐嚇危害安全、違
    反保護令等犯行，辯稱：當日因酒後心情不好，有打電話給甲○○，但內容僅是
    勸她不要去破壞人家的家庭云云。經查：
（一）關於恐嚇危害安全部分：
      此部份犯罪事實，業據告訴人迭於警訊、偵查、及本院審理中指訴綦詳，復參
      以被告先前已有多次恐嚇告訴人之犯行，告訴人亦因此向本院聲請民事通常保
      護令獲准，且被告並自承致電當時有飲酒、心情不好等情以觀，足證告訴人之
      指訴非虛。被告辯稱內容僅是勸她不要去破壞人家的家庭云云，顯係卸責之詞
      ，不足採信，事證明確，其有恐嚇危害安全之犯行堪予認定。
（二）關於殺人未遂部分：
      被告此部份犯罪事實，迭據告訴人於警訊、偵查、及本院審理中指訴綦詳，核
      與證人柯陳收於警訊及偵查中證述之情節相符，且有告訴人受傷診斷證明書一
      紙、製造假車禍真殺人現場照片九張、暨處理交通事故紀錄表一份附卷可參，
      此外並有斷裂之高爾夫球棒一支扣案可稽。被告於本院審理中辯稱其無蓄意撞
      死告訴人云云，惟查：被告明知告訴人每天清晨駕駛其所有自小貨車準備至市
      場販售漁貨，而故意於酒後駕駛其所有車牌號碼Ｎ八─四０九九號自小客車，
      至台南市○○路四一０巷內甲○○住所附近停放。見告訴人所駕駛自小貨車由
      北向南行駛於前開巷道之際，即發動其停放上開之車輛，於同巷道內由南向北
      以高速衝向甲○○駕駛之車輛，於第一次撞擊告訴人後，立即倒車一段距離，
      復以高速前進再次撞擊告訴人之車輛，前後以相同手法猛力撞擊達三次之多，
      業經告訴人指訴綦詳，再參以告訴人之自小貨車經此撞擊後，車頭嚴重扭曲變
      形，車身則被壓擠於樑柱與路樹間，而被告所駕駛車輛之車頭亦幾乎全毀等情
      ，有前開假車禍真殺人現場照片九張照片在卷可資佐證，堪認被告駕車衝撞告
      訴人之力量甚鉅，是被告對於其所駕駛自小客車屢次大力撞擊可能造成告訴人
      死亡之結果應有預見，而仍決意行之，足認被告於行為時衝撞告訴人顯有致人
      於死之故意，灼然甚明。再查，被告於前開撞擊後立即下車，並持其所有高爾
      夫球桿一支，猛敲告訴人前揭車輛之擋風玻璃，直到警員到場制止始行罷手，
      益徵被告具有致告訴人於死之意圖。復查，被告駕車多次衝撞告訴人之行為，
      已對於告訴人之生命構成直接之危險，應認其已著手於殺人行為之實行。綜上
      情節以觀，堪認被告應有致人於死之故意，並已著手於殺人行為之實行，嗣因
      警員制止始未造成死亡之結果。被告所辯沒有蓄意殺人行為，顯係卸責之詞，
      自不足採信，此部分事證明確，被告殺人未遂犯行堪予認定。
（三）關於違反保護令部分：
      被告於本院審理中自承有收到本院裁定核發民事通常保護令，則其前開時、地
      猶打電話予告訴人，及接近告訴人之住所五百公尺內，並出言恐嚇、以殺人之
      故意，駕車衝撞告訴人致傷，以高爾夫球桿敲擊告訴人之車輛，對其造成身體
      上及精神上不法侵害之行為，而違反前開保護令之犯罪事實，業據告訴人迭於
      警訊及偵查、及本院審理中迭次指訴詳細，核與證人柯陳收於警訊及偵查中之
      證述相符，並有假車禍事故現場照片九張、前開民事保護令影本一份附卷可考
      ，此外尚有斷裂之高爾夫球桿一支扣案可稽。被告所涉傷害、殺人未遂等犯行
      均堪予認定，已如前述，是被告既明知保護令之內容，復為前開與保護令內容
      相違反之舉動，尚辯稱其未違反保護令云云，顯不足採，被告此部份犯行亦堪
      認定。
二、按家庭暴力防治法所稱騷擾者，謂任何打擾、警告、嘲弄或辱罵他人之言語、動
    作或製造使人心生畏佈情境之行為，稱家庭暴力罪者，謂家庭成員間故意實施家
    庭暴力行為而成立其他法律所規定之犯罪，家庭暴力防治法第二條第三項、第二
    項定有明文。核被告乙○○所為，係犯家庭暴力防治法第五十條第四款、第二款
    、第一款之違反保護令罪及刑法第三百零五條之恐嚇危害安全罪、刑法第二百七
    十一條第二項、第一項之殺人未遂罪。其先後二次違反保護令犯行，時間緊接，
    犯罪構成要件相同，顯係基於一個概括犯意反覆為之，應依連續犯之規定論以一
    罪，並加重其刑。被告所犯上開違反保護令罪與恐嚇危害安全罪、殺人未遂罪間
    ，係一行為觸犯數罪名，為想像競合犯，依刑法第五十五條前段之規定，應從較
    重之殺人未遂罪處斷，被告意圖殺害告訴人，並已著手於殺人之行為，尚未生死
    亡之結果即被警制止及逮捕查獲，係未遂犯，依刑法第二十六條之規定減輕其刑
    ，併依法先加後減。爰審酌被告之素行，及其犯罪動機，僅因細故，不念曾係夫
    妻情誼，藉酒壯膽，利用夜深人靜清晨，伺機製造假車禍真殺人，並以其所有自
    小休旅客車之車頭猛力衝撞其前妻甲○○之自小貨車，且於撞擊後立即倒車復加
    速向前衝撞甲○○之自小貨車，欲置甲○○於死，前後以單一持續殺人之犯意，
    使用相同手法對甲○○所駕駛之車輛接續重擊三次，手段殘忍，本該從重量刑，
    姑念告訴人於本院審理時一再表示寬恕被告，請求從輕量刑等一切情狀，量處如
    主文所示之刑，以資懲儆。扣案已斷裂之高爾夫球桿一支，係供犯罪所用之物且
    屬被告所有，業據被告供承在卷，依刑法第三十八條第一項第二款之規定宣告沒
    收。
據上論斷，應依刑事訴訟法第二百九十九條第一項前段，家庭暴力防治法第五十條第
四款、第二款、第一款、刑法第十一條前段、第二百七十一條第二項、第一項、第三
百零五條、第五十五條、第二十六條前段、第三十八條第一項第二款，判決如主文。
本案經檢察官盧駿道到庭執行職務
中      華      民      國      九十一      年      四      月    八    日
                               臺灣臺南地方法院刑事第五庭
                                      法  官   陳  忠  鎣
右正本證明與原本無異
如不服本判決應於送達後十日內向本院提出上訴狀（應附繕本）
                                      書記官   吳  信  助
中      華      民      國      九十一      年      四      月    九    日
附錄本案論罪科刑法條全文：
刑法第二百七十一條第一、二項：殺人者，處死刑、無期徒刑或十年以上有期徒刑。
                              前項之未遂犯罰之。
